臺灣臺北地方法院民事裁定  
110年度亡字第128號
聲  請  人  臺灣臺北地方檢察署檢察官(荒股)
上列聲請人聲請死亡宣告事件，本院裁定如下：
   主  文
准對失蹤人梁阿文（男、民國00年00月00日生、身分證統一編號
：Z000000000號）（失蹤前住所地：新北市○○區○○○○00號）為宣
告死亡之公示催告。該失蹤人應於本公示催告公告之翌日起6個
月內，向本院陳報現尚生存，如不陳報，本院將宣告其為死亡。
無論何人，凡知該失蹤人之生死者，均應於上開期間內，將其所
知之事實，陳報本院。
   理  由
一、聲請意旨略以，失蹤人梁阿文為民國00年00月00日生，因行
    方不明而於87年2月2日註記為失蹤人口，且未換發國民身分
    證紀錄、無出入境、殯葬、退輔會及全民健保等資料，爰依
    法聲請准予為死亡宣告等語。
二、按失蹤人失蹤滿七年後，法院得因利害關係人之聲請，為死
    亡之宣告；失蹤人為八十歲以上者，得於失蹤滿三年後，為
    死亡之宣告；失蹤人為遭遇特別災難者，得於特別災難終了
    滿一年後，為死亡之宣告；民法第8條定有明文。又法院准
    許宣告死亡之聲請者，應公示催告；前項公示催告應公告之
    ；並應揭示於法院公告處、資訊網路及其他適當處所，法院
    認為必要時，並得命登載於公報或新聞紙，或用其他方法公
    告之；報明期間，自前項揭示之日起，應有六個月以上；但
    失蹤人滿百歲者，其陳報期間，得定為自揭示之日起二個月
    以上；家事事件法第156條第1項、第3項準用同法第130條第
    3項至第5項分別定有明文。
三、經查，聲請人主張之事實，業據提出國防部法律事務司函覆
    查詢結果、戶籍資料、新北市政府警察局新店分局失蹤人口
    系統身分證集中查詢資料、全民健保資料、內政部移民署11
    0年7月30日移署資字第1100059036號函、新北市政府社會局
    110年7月30日新北社老字第1101407205號函、新北市政府殯
    葬管理處110年7月29日新北殯館字第1105077266號函、臺北
    市殯葬管理處110年8月4日北市殯儀二字第1103009476號函
    、國軍退除役官兵輔導委員會110年7月28日輔服字第110005
    4867號函、勞動部勞工保險局110年7月29日保普生字第1101
    3032740號函、行政院人事行政總處110年7月30日總處資字
    第1100026239號函、新北市坪林區公所110年7月29日新北坪
    社字第1102918539號函等件為證，觀諸上開失蹤人口系統資
    料表所載失蹤人失蹤「發生日期：87年2月25日」乙節，佐
    以失蹤人係21年10月16日出生，自87年2月25日失蹤，當時
    尚未滿80歲，計算至94年2月25日止，失蹤屆滿7年，與前揭
    規定尚無不合，應准許為公示催告。
四、依家事事件法第156條，裁定如主文
中　　華　　民　　國　　110 　年　　10　　月　　29　　日
                       家事法庭法   官  陳伯均
以上正本係照原本作成。
本裁定不得抗告。
中　　華　　民　　國　　110 　年　　10　　月　　29　　日
                               書記官  劉文松